【裁判字號】    97,易,1791
【裁判日期】    971013
【裁判案由】    竊盜
【裁判全文】
臺灣彰化地方法院刑事判決              97年度易字第1791號
公  訴  人  臺灣彰化地方法院檢察署檢察官
被      告  甲○○
                    （另案於臺灣彰化監獄彰化分監執行中）
上列被告因竊盜案件，經檢察官提起公訴（97年度偵字第6607號
），被告自白犯罪，有刑事訴訟法第273 條之1 第1 項之情形，
改依簡式審判程序審理判決如下：
    主  文
甲○○攜帶兇器竊盜，累犯，處有期徒刑玖月。又攜帶兇器竊盜
，累犯，處有期徒刑玖月。應執行有期徒刑壹年伍月。
    事  實
一、甲○○前於民國（下同）93年間，因竊盜案件，經本院以93
    年度易字第1188號判決判處有期徒刑4 月，如易科罰金，以
    銀元300 元折算1 日確定（第一案）；又於94年間，因違反
    毒品危害防制條例案件，經本院以94年度訴字第473 號判決
    判處施用第一級毒品部分有期徒刑10月，施用第二級毒品部
    分有期徒刑7 月，應執行有期徒刑1 年3 月確定（第二案）
    ；復於同年間，因犯竊盜案件，經本院以94年度易字第1062
    號判決判處有期徒刑7 月確定（第三案）；另於95年間，因
    違反洗錢防制法案件，經本院以95年度訴字第103 號判決判
    處有期徒刑4 月，如易科罰金，以銀元300 元折算1 日確定
    （第四案），上開第二、三、四案經本院以95年度聲字第16
    72號裁定定應執行有期徒刑1 年10月，與前揭第一案接續執
    行，於95年11月23日因縮刑期滿而假釋出監，甫於96年7 月
    2 日縮刑期滿假釋未經撤銷而視為執行完畢。詎其仍不知悔
    改，復基於意圖為自己不法所有之犯意，於97年4 月18日上
    午8 時30分許，攜帶其所有、客觀上足供兇器使用之鐵製中
    心衝及電動起子1 支（均未扣案，業已丟棄滅失），在臺中
    縣大甲鎮○○路80號前，以鐵製中心衝敲破副駕駛座玻璃之
    方式，再以電動起子竊取乙○○所有置放於車牌號碼0621-L
    H 號自用小客車上之DVD 汽車音響主機1 組（價值約新台幣
    【下同】8 萬元），得手後將之據為己有；另於同日上午8
    時50分許，再次基於意圖為自己不法之所有，在台中縣大甲
    鎮○○路5 號前，以前述鐵製中心衝敲破副駕駛座玻璃之方
    式，再以電動起子竊取丙○○所有置放於車牌號碼1320-SE
    號自用小客車上之汽車音響（含衛星導航）1 組（價值約6
    萬元），得手後將之與上開竊得之DVD 汽車音響主機攜至臺
    中市○○路某跳蚤市場，變賣換取現金4000元均花用殆盡，
    嗣於同日下午6 時15分許，在彰化縣彰化市○○路○ 段77號
    前，為警盤查，查獲甲○○另件竊盜案（業經本院以97年度
    易字第909 號判處有期徒刑8 月在案），於有偵查犯罪職權
    之機關或公務員發覺前本案犯罪前，甲○○主動向警方供出
    本件2 次竊盜犯行，復帶同警方至現場查證，自首而接受裁
    判，進而查悉上情。
二、案經彰化縣警察局彰化分局報請臺灣臺中地方法院檢察署檢
    察官呈請臺灣高等法院臺中分院檢察署檢察長核轉臺灣彰化
    地方法院檢察署檢察官偵查起訴。
    理  由
一、本案被告甲○○所犯係死刑、無期徒刑、最輕本刑為3 年以
    上有期徒刑以外之罪，其於準備程序就前揭被訴事實為有罪
    之陳述，經法官告知簡式審判程序之旨，並聽取其與公訴人
    之意見後，本院認無不得或不宜改依簡式審判程序進行之處
    ，爰依刑事訴訟法第273 條之1 第1 項、第284 條之1 ，由
    法官進行簡式審判程序審理判決，合先敘明。
二、上揭犯罪事實，業據被告甲○○迭於警詢、偵訊及本院審理
    時均坦承無訛，核與證人即被害人丙○○於警詢中，證人即
    被害人乙○○於警詢、偵訊中，證人即查獲員警吳萬居於偵
    訊中所證述之情節相符，且有臺中縣警察局大甲分局日南派
    出所受理刑事案件報案三聯單、受理各類案件紀錄表、發生
    竊盜案件紀錄表各2 紙及現場照片共4 張在卷可稽，足見被
    告之自白與事實相符。本件事證明確，被告上開竊盜犯行均
    堪認定。
三、按刑法第321 條第1 項第3 款之攜帶兇器竊盜罪，係以行為
    人攜帶兇器竊盜為其加重條件，此所謂兇器，其種類並無限
    制，凡客觀上足對人之生命、身體、安全構成威脅，具有危
    險性之兇器均屬之，且祇須行竊時攜帶此種具有危險性之兇
    器為已足，並不以攜帶之初有行兇之意圖為必要，此有最高
    法院79年台上字第5253號判例可資參照。查本件被告甲○○
    行竊所攜帶鐵製中心衝及電動起子各1 支，雖均未扣案，惟
    其尖端均為金屬製，中心衝長約10至15公分，足以擊破車窗
    玻璃，而電動起子係用以鬆脫汽車音響主機之螺絲，業據被
    告所自承，均係足以殺傷人生命、身體之器械，顯為具有危
    險性之兇器至明。故核被告甲○○所為，均係犯刑法第321
    條第1 項第3 款之攜帶兇器竊盜罪。被告所犯上開二罪間，
    犯意各別，行為不同，應予分論併罰。查被告前於93年間，
    因竊盜案件，經本院以93年度易字第1188號判決判處有期徒
    刑4 月，如易科罰金，以銀元300 元折算1 日確定（第一案
    ）；又於94年間，因違反毒品危害防制條例案件，經本院以
    94年度訴字第473 號判決判處施用第一級毒品部分有期徒刑
    10月，施用第二級毒品部分有期徒刑7 月，應執行有期徒刑
    1 年3 月確定（第二案）；復於同年間，因犯竊盜案件，經
    本院以94年度易字第1062號判決判處有期徒刑7 月確定（第
    三案）；另於95年間，因違反洗錢防制法案件，經本院以95
    年度訴字第103 號判決判處有期徒刑4 月，如易科罰金，以
    銀元300 元折算1 日確定（第四案），上開第二、三、四案
    經本院以95年度聲字第16 72 號裁定定應執行有期徒刑1 年
    10月，與前揭第一案接續執行，於95年11月23日因縮刑期滿
    而假釋出監，甫於96年7 月2 日縮刑期滿假釋未經撤銷而視
    為執行完畢等情，有臺灣高等法院被告前案紀錄表及在監在
    押紀錄表可稽，其受有期徒刑之執行完畢，5 年以內故意再
    犯本件有期徒刑以上之罪，為累犯，均依刑法第47條第1 項
    之規定加重其刑。又被告所犯上開2 次竊盜犯行，均係職司
    犯罪偵查之公務員尚未發覺前，即由被告主動承認，警方始
    依被告之自白，循線查悉等情，經證人即查獲員警吳萬居於
    偵訊時結證屬實，是被告甲○○上開2 次竊盜犯行之行為合
    於自首之規定，均依刑法第62條前段規定，減輕其刑。爰審
    酌被告前有多次毒品及竊盜前科，素行不佳，其正值青年，
    不思循正當途徑獲取所需，任意竊取他人財物，復攜帶兇器
    竊取他人之物，並審酌其所竊取之財物價值，與犯後坦承犯
    行之態度等一切情狀，分別量處如主文所示之刑，並定應執
    行之刑，以示懲儆。又被告供犯本件竊盜犯行所用之鐵製中
    心衝及電動起子各1 支，為被告所有，業據被告於本院審理
    時供述在卷，惟被告於竊得上開財物後，已將上開工具丟棄
    滅失，並未扣案，爰不另宣告沒收。
據上論斷，應依刑事訴訟法第273 條之1 第1 項、第299 條第1
項前段，刑法第321 條第1 項第3 款、第47條第1 項、第62條前
段、第51條第5 款，判決如主文。
本案經檢察官紀雅惠到庭執行職務。
中    華    民    國    97    年    10    月    13    日
                       刑事第二庭     法  官  黃齡玉
以上正本證明與原本無異。
如不服本判決，應於判決送達後10日內，向本院提出上訴書狀，
上訴書狀應「敘述具體上訴理由」，並按他造當事人之人數附繕
本。「切勿逕送上級法院」。
告訴人或被害人對於判決如有不服具備理由請求檢察官上訴者，
其上訴期間之計算係以檢察官收受判決正本之日期為準。
中    華    民    國    97    年    10    月    13    日
                                      書記官  林嘉賢
中華民國刑法第321條
（加重竊盜罪）
犯竊盜罪而有左列情形之一者，處六月以上、五年以下有期徒刑
：
一、於夜間侵入住宅或有人居住之建築物、船艦或隱匿其內而犯
    之者。
二、毀越門扇、牆垣或其他安全設備而犯之者。
三、攜帶兇器而犯之者。
四、結夥三人以上而犯之者。
五、乘火災、水災或其他災害之際而犯之者。
六、在車站或埠頭而犯之者。
前項之未遂犯罰之。


司法院資訊處製作；財團法人民間司法改革基金會備份。
